臺灣高雄地方法院刑事判決　　　　　　　96年度訴字第3500號
公　訴　人　臺灣高雄地方法院檢察署檢察官
被　　　告　甲○○
　　　　　　　　　　（現於臺灣高雄監獄另案執行中）
上列被告因毒品危害防制條例案件，經檢察官提起公訴（96年度
毒偵字第5587號，被告為有罪之陳述，本院合議庭裁定由受命法
官行簡式審判程序，判決如下：
    主    文
甲○○施用第一級毒品，累犯，處有期徒刑壹年捌月。又施用第
二級毒品，累犯，處有期徒刑壹年。應執行有期徒刑貳年陸月。
    事    實
一、甲○○前於民國92年間因施用毒品案件，經本院以92年度毒
    聲字第943 號裁定送觀察、勒戒後，認無繼續施用毒品之傾
    向，於92年3 月7 日釋放，由臺灣高雄地方法院檢察署檢察
    官以92年度毒偵字第1075號為不起訴處分確定。再因竊盜案
    件，經本院以93年度易緝字第111 號判決判處有期徒刑1 年
    4 月確定，於93年9 月16日入監執行，並於94年10月10日縮
    刑期滿執行完畢，並於翌（11）日出監（構成累犯）。又因
    施用第一、二級毒品案件，經本院以95年度訴字第3929號判
    決，各判處有期徒刑8 月、6 月，定應執行刑1 年確定（現
    在監執行中）。復於96年2 月17日因犯施用第一、二級毒品
    罪，甫經台灣屏東地方法院以96年度訴字第350 號、台灣高
    等法院高雄分院以96年度上訴字第1744號判決，各判處有期
    徒刑1 年8 月、1 年，經減刑後定應執行刑1 年3 月確定在
    案（尚未執行）。詎猶不知戒除毒癮，另基於施用第一級毒
    品海洛因、第二級毒品甲基安非他命之犯意，於96年5 月23
    日晚上8 、9 時許，在高雄縣大寮鄉上寮村某友人住處，先
    後施用海洛因、甲基安非他命各1 次（針筒及吸食器用畢已
    丟棄）。嗣於96年5 月24日上午9 時許，在高雄縣仁武鄉○
    ○○路189 號為警緝獲，經警採尿送驗結果，均呈毒品海洛
    因代謝後之嗎啡及甲基安非他命陽性反應，始查悉上情。
二、案經高雄縣政府警警察局仁武分局移送臺灣高雄地方法院檢
    察署檢察官偵查起訴。
    理    由
一、本件被告所犯係死刑、無期徒刑、最輕本刑為3 年以上有期
    徒刑以外之罪，其於準備程序中就被訴事實為有罪之陳述，
    經法官告知簡式審判程序之旨，並聽取公訴人及被告之意見
    後，本院合議庭認無不得或不宜改依簡式審判程序進行之情
    事，依刑事訴訟法第273 條之1 第1 項、第284 條第1 項規
    定，裁定本件進行簡式審判程序，合先敘明。
二、上揭事實，業據被告於本院審理中坦承不諱，並有高雄縣政
    府警察局仁武分局澄觀派出所偵辦毒品案件尿液採證檢驗對
    照表1 份、被告注射毒品於手腕照片2 紙在卷可資為證。再
    被告經警查獲採尿送驗後，結果均呈毒品海洛因代謝後之嗎
    啡、甲基安非他命之陽性反應，有台灣檢驗科技股份有限公
    司96年6 月6 日濫用藥物尿液檢驗報告1 紙附卷可佐。顯見
    被告確有在上揭時地施用毒品海洛因、甲基安非他命之行為
    甚明，是被告上開自白與事實相符，洵堪採為認定事實之證
    據。
三、按犯毒品危害防制條例第10條之施用第一、二級毒品罪者，
    檢察官應先將被告送勒戒處所觀察、勒戒，經觀察、勒戒後
    ，認有繼續施用毒品之傾向者，應令入強制戒治處所施以強
    制戒治，並為不起訴之處分。又觀察、勒戒執行完畢釋放後
    ，5 年內再犯第10條施用毒品之罪，檢察官應依法追訴，毒
    品危害防制條例第20條、第23條規定甚明。本件被告前因施
    用毒品案件，經本院以92年度毒聲字第943 號裁定送觀察、
    勒戒後，認無繼續施用毒品之傾向，於92年3 月7 日執行完
    畢釋放，經檢察官以92年度毒偵字第1075號為不起訴處分確
    定，有台灣高等法院被告前案紀錄表在卷足參，其於上開觀
    察勒戒完畢後，5 年內再犯本件施用毒品案件，依前述規定
    應予論罪科刑。
四、次按海洛因、甲基安非他命，為毒品危害防制條例第2 條第
    2 項第1 、2 款，依其成癮性、濫用性及對社會危害性所分
    級管制之第一、二級毒品。核被告甲○○本件所為，係犯毒
    品危害防制條例第10條第1 項、第2 項之施用第一級、第二
    級毒品罪。被告持有第一、二級毒品海洛因、甲基安非他命
    後進而施用，其持有之低度行為，應為施用之高度行為所吸
    收，均不另論罪。再被告前因竊盜案件，經本院以93年度易
    緝字第111 號判決判處有期徒刑1 年4 月確定，嗣於94年10
    月10日縮刑期滿執行完畢，有台灣高等法院被告前案紀錄表
    在卷足參，其於有期徒刑執行完畢後，5 年以內再故意犯本
    件有期徒刑以上之罪，依刑法第47條第1 項規定，構成累犯
    ，均應予加重其刑。爰審酌被告前因施用毒品案件，經送觀
    察、勒戒、不起訴處分、判刑執行完畢後，仍不愛惜機會戒
    除毒癮，且被告前於96年2 月17日施用第一、二級毒品犯行
    ，甫經台灣屏東地方法院以96年度訴字第350 號、台灣高等
    法院高雄分院以96年度上訴字第1744號判決，各判處有期徒
    刑1 年8 月、1 年，經減刑後定應執行刑1 年3 月確定在案
    （尚未執行），有其前案紀錄表、判決書2 份影本在案足憑
    ，其仍再為本件犯行，顯見被告不知悔改施用毒品之惡習，
    惟念及被告犯後坦承犯行，及其施用毒品係戕害自身健康，
    並未危害他人等一切情狀，分別量處如主文所示之刑，並依
    法定其應執行之刑，以資懲儆。另被告本件犯罪時間係96年
    5 月23日，在中華民國九十六年罪犯減刑條例所定基準日96
    年4 月24日以後，不符合減刑條件，附此敘明。
據上論斷，應依刑事訴訟法第273 條之1 第1 項、第284 條第1
項、第299 條第1 項前段，毒品危害防制條例第10條第1 項、第
2 項，刑法第11條前段、第47條第1 項、第51條第5 款，判決如
主文。
本案經檢察官乙○○到庭執行職務。
中　　華　　民　　國　　96　　年　　10　　月　　8 　　日
                  刑事第三庭    法　官  李昆南
以上正本，係照原本作成，證明與原本無異。
如不服本判決，應於送達後10日內，向本院提出上訴狀。
中　　華　　民　　國　　96　　年　　10 　 月　  8 　　日
                                書記官  黃美玲
附錄本判決論罪之法條：
毒品危害防制條例第10條
施用第一級毒品者，處6 月以上5 年以下有期徒刑。
施用第二級毒品者，處3年以下有期徒刑。
